臺灣臺東地方法院臺東簡易庭民事簡易判決　　　　九十年度東簡字第一一六號
　　原　　　告　惠芳五金有限公司

　　法定代理人　鄭惠芳
　　訴訟代理人　林東壽
　　被　　　告　邱益清
右當事人間請求給付票款事件，本院判決如左：
    主  文
被告應給付原告新台幣壹拾貳萬元，及自民國八十九年十一月十日起至清償日止，按
年息百分之六計算之利息。　　　　
訴訟費用由被告負擔。
本判決得假執行。
    事 實 及 理 由
甲、原告之聲明：除假執行供擔保金額部分外，如主文所示。
乙、事實摘要：原告起訴主張其前出賣貨物予第三人許家棋，而經第三人許家棋為給
    付貨款而交付原告由被告所簽發、付款人為第一商業銀行、票號ＮＢ五二四一三
    一七號、到期日為民國八十九年十一月十日、票面金額新台幣（下同）一十二萬
    元之支票（下稱系爭支票）乙紙，詎屆期提示，竟不獲兌現，爰依法訴請判決如
    聲明。被告未於最後言詞辯論期日到場，惟據其以前到場所之為之陳述則以：系
    爭支票於被告借予被告之妻即第三人張于珊時，只有蓋章被告之印章，但第三人
    許家棋私自從第三人張于珊處拿走系爭支票等語，資為抗辯。
丙、法院之判斷：
一、經查，原告主張系爭支票係第三人許家棋向其購買貨品時交付原告作為給付貨款
    之用，嗣經提示，未獲付款之事實，業據提出支票暨退票理由單、名片各一紙、
    出貨單十三張（均為影本）為證，復為被告所不爭執，堪信為真實。
二、再查，原告主張被告既為發票人，應負票據法上責任之事實，雖為被告所否認，
    惟按當事人主張有利於己之事實者，就其事實有舉證之責任；支票為無因證券，
    在支票上簽名者，依票上所載文義負責；票據上簽名，得以蓋章代之。民事訴訟
    法第二百七十七條、票據法第五條第一項及第六條各定有明文。被告所抗辯系爭
    支票確係第三人許家棋私自自被告之妻即第三人張玉珊處拿走及系爭支票被告僅
    在其上蓋有其印章之印文，係空白支票之事實，雖有證人即被告之妻張玉珊之證
    言附卷可稽，然本院審酌證人係被告之妻；又與第三人許家棋曾有合夥關係；而
    其又證稱第三人許家棋私自將系爭支票拿走乙節並無其他人見到（見本院九十年
    五月二十八日、六月十三日言詞辯論筆錄），是本院認其證言之證明力尚有不足
    ，此外，被告復未能就前開有利於己之事實另加舉證以資證明，故被告之抗辯，
    本院尚不足採，原告之主張，則堪信為真實。
三、按發票人應照支票文義擔保支票之支付。執票人向支票債務人行使追索權時，得
    請求自為付款提示日起之利息，如無約定，依年息六釐計算，票據法第一百二十
    六條、第一百三十三條分別定有明文。本件被告就系爭支票應對原告負發票人責
    任之事實，前已認定，從而原告請求被告給付如聲明所示之金額及利息，揆諸前
    揭法律規定，為有理由，應予准許。
四、本判決係命清償票據上債務，依民事訴訟法第三百八十九條第一項第四款規定，
    應依職權宣告假執行。
五、依民事訴訟法第七十八條、第三百八十五條第一項前段、第三百八十九條第一項
    第四款，判決如主文。
中 　　華　 　民　　　國　　九十  　年　　　七　　　月　    二十三 　　　日
　　　　　　　　　　　　　　　臺灣臺東地方法院臺東簡易庭
                                  法      官
右為正本係照原本作成。
如不服本判決，應於送達後廿日內，向本院提出上訴狀並表明上訴理由，如於本判決
宣示後送達前提起上訴者，應於判決送達後廿日內補提上訴理由書（須附繕本）。
中 　　華　 　民　　　國　　九十  　年　　　七　　　月　    二十四 　　　日
　　　　　　　　　　　　　　　　　法院書記官  徐宗賢